臺灣士林地方法院交通事件裁定　　　　94年度交聲字第23號
原處分機關　交通部公路總局台北區監理所基隆監理站
異議人　即
受處分　人　甲○○
上列受處分人因違反道路交通管理處罰條例案件，對於交通部公
路總局台北區監理所基隆監理站於民國93年11月29日所為之裁決
 (基監字第裁42─AIJ803740號），聲明異議，本院裁定如下：
    主  文
異議駁回。
    理  由
一原處分意旨略以：異議人甲○○駕駛其所有車號616 ─CF號營
  業一般小客車，於民國93年6 月23日20時41分，行經設有禁止
  左轉標誌之台北市○○路與松智路口，竟不依標誌指示，違規
  左轉，經台北市政府交通大隊信義分隊執勤員警查獲而製發北
  市警交大字AIJ803740 號違反道路交通管理事件通知單（下稱
  舉發單）舉發，裁決機關認違反道路交通管理處罰條例第48條
  第2 款（裁決書贅引第1 項）之規定，處罰鍰新台幣1800元，
  並依同條例第63條第1 項第1 款之規定（原裁決書漏引），記
  違規點數1 點。
二異議意旨略以：異議人即受處分人甲○○雖駕駛車號616 ─CF
  號營業一般小客車，於前揭時日，在上述路口左轉，但該路口
  原可左轉，不知何時掛上不得左轉之標誌，於員警舉發時，有
  告知上情，然仍被開單舉發，異議人因而未在舉發單上簽字，
  員警亦未將舉發單交給異議人，嗣後亦未補寄舉發單，異議人
  未收受舉發單，原處分機關竟以高額裁罰，顯屬可議，為此聲
  明異議。
三按汽車駕駛人轉彎時，有左列情形之一者，處新台幣600 元以
  上1,800 元以下罰鍰：二不依標誌、標線、號誌指示者；違反
  道路交通管理處罰條例第48條第2 款規定者，除依原條款處罰
  鍰外，並記違規點數1 點，道路交通管理處罰條例第48條第1
  項第2 款、第63條第1 項第1 款訂有明文；又汽車駕駛人，不
  依標誌、標線、號誌指示者，逾越應到案期限30日以上繳納罰
  鍰者，處新台幣1,800 元之罰鍰，此違反道路交通管理事件統
  一裁罰標準表亦有明文。
四經查異議人對於前開時地，駕駛其所有車號616 ─CF號營業一
  般小客車，行經設有禁止左轉標誌之台北市○○路與松智路口
  ，竟未依標誌指示，而左轉一情，並不否認，而上開路口，確
  設有禁止左轉之標誌等情，並有臺北市政府警察局信義分局94
  年2 月22日北市警信分交字第09430429900 號函檢送之該路口
  照片在卷可參，堪認異議人確有不依標誌指示，違規左轉之情
  事無訛。
五再按行為人經當場舉發者，被查獲之行為人為受處分人時，應
  將該通知單填記後交付該行為人簽名或蓋章收受之；拒絕簽章
  者，並記明其事由，視為已收受，此違反道路交通管理事件統
  一裁罰標準及處理細則第11條第1 項第1 款有明文規定。查舉
  發單「收受通知聯者簽章」欄上記載拒簽拒收等情，有舉發單
  在卷可稽，而異議人對其當時拒收舉發單一情，亦不否認（參
  本院94年6 月7 日筆錄）。揆諸前開規定，自應視為異議人已
  收受該舉發違反道路交通管理事件通知單，異議人辯稱：嗣後
  應寄送該舉發單云云，顯有誤會。
六綜據上述，堪認異議人於前開時地，確有行經前述違規行為無
  訛，是原處分機關認異議人違反道路交通管理處罰條例第48條
  第2 款之規定，而依道路交通管理處罰條例第48條第2 款、第
  63條第1 項第1 款之規定及違反道路交通管理事件統一裁罰標
  準及處理細則之規定，裁處異議人罰鍰新台幣1,800 元，並記
  違規點數1 點之處分，核無不當，異議人聲明異議並無理由，
  應予駁回。
七依道路交通案件處理辦法第19條，裁定如主文。
中　　　華　　　民　　　國　　94　　年　  6 　月　17　日
                        交通法庭法  官  江  翠  萍
以上正本證明與原本無異。
如不服本裁定應於送達後5 日內向本院提出抗告狀。
                                書記官  范  淑  芬
中　　　華　　　民　　　國　　94　　年　  6 　月　21　日
